臺灣高雄地方法院交通事件裁定　　　　100年度交聲字第209號
原處分機關　高雄市政府交通局
異　議　人
即受處分人　歐永善
上列異議人因違反道路交通管理處罰條例案件，對於高雄市政府
交通局於民國100 年1 月13日所為之裁決（原處分案號：高市交
裁字第裁32-BBA053729號），聲明異議，本院裁定如下：
    主  文
異議駁回。
    理  由
一、聲明異議意旨略以：異議人即受處分人歐永善於民國99年11
    月8 日晚上11時18分，騎乘車牌號碼IXC-805 號重型機車，
    行經高雄市○○○○○街口時，因不遵守道路交通標線之指
    示而為警照相舉發，原處分機關高雄市政府交通局乃依道路
    交通管理處罰條例第60條第2 項第3 款規定，裁處異議人罰
    鍰新臺幣（下同）900 元；惟異議人當天原本停在機車停等
    區，係因後方有汽車大聲按喇叭表示要右轉，其為了禮讓該
    汽車通過，所以才越線，故其並無不遵守道路交通標線之行
    為，爰聲明異議，請求撤銷原處分云云。
二、按汽車駕駛人駕駛汽車有不遵守道路交通標誌、標線、號誌
    之指示者，處900 元以上1,800 元以下罰鍰；又汽車違反道
    路交通管理事件有下列情形之一者，當場不能或不宜攔截製
    單舉發者，得逕行舉發之：「‧‧‧七、經以科學儀器取得
    證據資料證明其行為違規者。」道路交通管理處罰條例第60
    條第2 項第3 款、第7 條之2 第1 項第7 款分別定有明文。
三、經查：
  (一)異議人於99年11月8 日晚上11時18分，騎乘車牌號碼IXC-80
    5 號重型機車，行經高雄市○○○○○街口時，為設置於該
    處之闖紅燈照相裝置拍攝到於紅燈逾越該路口白色停止線之
    照片，舉發機關員警即依所拍攝之照片逕行舉發，原處分機
    關乃依法裁處異議人罰鍰900 元之事實，有高雄市政府警察
    局舉發違反道路交通管理事件通知單、高雄市政府交通局
    100 年1 月13日高市交裁字第裁32-BBA053729號裁決書及舉
    發照片2 張附卷可稽（參本院卷第7 、11、16頁），是此部
    分之事實，應可確認。
  (二)異議人固辯稱：因後方有汽車大聲按喇叭表示要右轉，其為
    了禮讓該汽車通過，所以才越線，故其並無不遵守道路交通
    標線之行為云云。惟本院細譯前揭2 張舉發照片，並無發現
    異議人之機車後方有何自小客車逼近之情狀；且異議人後方
    倘若真有汽車通過，則斯時該自小客車勢必亦遭設置於該路
    口之闖紅燈照相裝置所拍攝才是，然本院依職權函詢舉發機
    關即高雄市政府警察局交通警察大隊，該路口有無其他自小
    客車緊接在異議人機車之後亦因逾越紅燈停止線而遭舉發之
    情事？經該大隊覆以：經調閱本案違規採證照片及下一案違
    規車輛採證照片查證，並無上開情事等語，有該大隊100 年
    4 月13日高市警交逕字第1000010835號函在卷可佐（參本院
    卷第25頁），故異議人上開所辯，即無證據證明其所述為真
    實；況異議人遭舉發之十全、大連街口，係一Ｔ型路口，右
    方係三民公園，並無任何道路可供汽車通行等情，除據高雄
    市政府警察局交通警察大隊上開函文敘述明確外，並有該路
    口之現場圖、現場照片在卷可證（參本院卷第27、30頁），
    足徵異議人所稱：後方有汽車要右轉云云，顯係臨訟杜撰之
    詞，難以採信；至異議人又辯稱：可能因照相機停頓，故無
    法拍攝到違規汽車云云，然該路口之闖紅燈照相裝置在拍攝
    違規車輛後會繼續監控，不會有所謂的待機時間造成執法空
    窗一節，亦據高雄市政府警察局交通警察大隊上開函文函覆
    明確，是其所辯，亦屬無稽；從而，異議人於前揭時、地，
    有紅燈越線之事實，實堪認定。
四、綜上所述，異議人所騎乘車牌號碼IXC-805 號重型機車，於
    上開時間行經高雄市○○○○○街口時，有紅燈越線之違規
    事實已明，原處分機關據此引用道路交通安全管理處罰條例
    第60條第2 項第3 款規定，裁處異議人罰鍰900 元，於法即
    無不當，異議人猶執前詞聲明異議，為無理由，應予駁回。
五、據上論斷，應依道路交通事件處理辦法第18條，裁定如主文
    。
中    華    民    國   100    年    4     月    28    日
                    交通法庭    法  官    王俊彥
如不服本裁定應於送達後5 日內向本院提出抗告狀。
以上正本證明與原本無異。
中    華    民    國   100    年    4     月    28    日
                                書記官    黃園芳